【裁判字號】    99,交抗,879
【裁判日期】    990315
【裁判案由】    違反道路交通管理處罰條例
【裁判全文】
臺灣高等法院交通事件裁定             99年度交抗字第879號
抗  告  人
即受處分人  甲○○
上列抗告人即受處分人因違反道路交通管理處罰條例案件，不服
臺灣板橋地方法院所為中華民國98年12月31日98年度交聲字第32
22號裁定（原處分案號：板監裁字裁41-C00000000號裁決書），
提起抗告，本院裁定如下：
    主    文
抗告駁回。
    理    由
一、按汽車駕駛人，行經有燈光號誌管制之交岔路口闖紅燈者，
    處新臺幣（下同）1,800元以上5,400元以下罰鍰，並記違規
    點數3點，道路交通管理處罰條例第53條第1 項、第63條第1
    項第3款分別定有明文。
二、原裁定意旨略以：抗告人即受處分人甲○○於民國98年7 月
    19日下午1時55分許，騎乘車牌號碼NLM-719號重型機車沿臺
    北縣永和市○○○路行駛，行經永和市○○○路與中山路35
    2 巷口時，於管制燈號為紅燈時闖紅燈，經臺北縣政府警察
    局交通警察大隊永和分隊（下稱原舉發機關）警員王明義當
    場以北縣警交大字第CO0000000 號舉發違反道路交通管理事
    件通知單（下稱舉發通知單）掣單舉發，嗣受處分人向交通
    部公路總局臺北區監理所板橋監理站（下稱原處分機關）提
    出申訴，經原舉發機關於98年8月4日以北縣警永交字第0980
    024780號函覆「本案據舉發員警指稱，係駕駛人駕駛NLM-71
    9 號重型機車，沿永和市○○○路○段，往中和市方向行駛
    ，行經中山路一段352 巷口，遇紅燈未停、等，逕自直行穿
    越，始依法攔停舉發，並無違誤。」等語，嗣原處分機關於
    98年8 月25日以板監裁字裁41-C00000000號違反道路交通管
    理事件裁決書，依道路交通管理處罰條例第53條第1 項之規
    定，裁處受處分人罰鍰1,800元，並記違規點數3點。受處分
    人不服聲明異議，經原審調查後仍認受處分人確有闖紅燈之
    違規事實，而駁回其異議之聲明。
三、抗告意旨略以：受處分人於98年7月19日下午1時55分許，騎
    乘車牌號碼NLM-719 號重型機車，行經臺北縣永和市○○○
    路與中山路352 巷口時的交通號誌是黃燈，過了該路口交通
    號誌才變成紅燈，警察卻將受處分人攔下，稱受處分人闖紅
    燈，然受處分人通過該路口時確為黃燈，否則大可不用理會
    警察攔停，只要加速逃離現場即可，爰請求撤銷原裁定等語
    。
四、經查：
(一)受處分人於98年7月19日下午1時55分許，騎乘車牌號碼NLM-
    719號重型機車，行經臺北縣永和市○○○路與中山路352巷
    口時，經警以有闖紅燈違規行為而當場舉發之情事，有上開
    舉發通知單、板監裁字裁41-C00000000號違反道路交通管理
    事件裁決書、交通部公路總局臺北區監理所板橋監理站送達
    證書、申訴書、原舉發機關98年8月4日北縣警永交字第0980
    024780號函、原處分機關98年8月14日北監板四字第0986016
    724號函等件在卷可稽（見原審卷第4-10頁）。
(二)受處分人抗告意旨否認有闖紅燈之違規行為，並稱員警取締
    有誤等語。惟證人即舉發員警王明義於原審到庭結證稱：98
    年7月19日13時55分左右，其與另外3個同事於永和市○○○
    路與中山路352 巷口前的紅綠燈執行交通稽查，當時紅燈已
    經變換一秒鐘後，受處分人騎乘車牌號碼 NLM-719號重機車
    闖越紅燈，因而在紅綠燈前方約30公尺處將他攔下舉發等語
    （見原審卷第17頁背面）。復查舉發通知單上所載違規地點
    係永和市○○○路與中山路352 巷口，與證人王明義於原審
    所述受處分人違規之地點無異。又證人王明義於原審當庭證
    述其距離上開路口僅30公尺，對該路段紅綠燈號誌之變化得
    以一目了然，且舉發當時其視線就朝著路口方向，理當能完
    整目擊受處分人之違規情節，而無誤看或誤為判斷之可能（
    見原審卷第17頁背面-18 頁）。況且證人王明義係依法執行
    職務之公務員，與受處分人間素不相識且亦無宿怨嫌隙，堪
    信其應無甘冒偽證罪刑責風險而設詞構陷受處分人之理。至
    受處分人以其若有闖紅燈之行為，便將立即逃離現場為由抗
    辯而否認有違規行為，並不可採。
五、綜上所述，本件受處分人於上揭時地騎乘車號NLM-719號重
    型機車有「駕車行經有燈光號誌管制之交岔路口闖紅燈」之
    違規事由，堪予認定。原處分機關依據道路交通管理處罰條
    例第53條第1 項、第63條第1項第3款規定，依法分別裁處受
    處分人1,800元，並記違規點數3點，核無不當，原審法院調
    查後亦同此認定，而駁回其異議之聲明，認事用法並無違誤
    。受處分人猶執陳詞，提起本件抗告，受處分人之辯解實無
    可採。是本件抗告為無理由，應駁回之。
據上論斷，依道路交通管理處罰條例第89條、道路交通案件處理
辦法第26條、刑事訴訟法第412條，裁定如主文。
中    華    民    國    99    年    3     月    15    日
                  刑事第五庭  審判長 法  官  高明哲
                                     法  官  高玉舜
                                     法  官  劉秉鑫
以上正本證明與原本無異。
不得再抗告。
                                     書記官  蔡宜蓁
中    華    民    國    99    年    3     月    17    日

司法院資訊處製作；財團法人民間司法改革基金會備份。
